臺灣板橋地方法院刑事判決　　　　　　　 96年度訴字第566號
公　訴　人　臺灣板橋地方法院檢察署檢察官
被　　　告　乙○○
指定辯護人　施習盛律師
上列被告因違反槍砲彈藥刀械管制條例案件，經檢察官提起公訴
（95年度偵字第26657 號），本院判決如下：
    主  文
乙○○未經許可，持有可發射子彈具有殺傷力之空氣手槍，累犯
，處有期徒刑壹年柒月，併科罰金新臺幣肆萬元，罰金如易服勞
役，以新臺幣壹仟元折算壹日。
扣案之空氣手槍壹支（槍枝管制編號0000000000號）
、高壓鋼瓶壹瓶及小鋼珠拾貳顆均沒收。
    事  實
一、乙○○：(一)於民國85年間，因偽造有價證券案件，經本院以
    85年度訴字第1464號判決判處有期徒刑3 年6 月，經臺灣高
    等法院以86年度上訴字第2688號判決駁回上訴，復經最高法
    院以87年度臺上字第2040號判決駁回上訴確定，送監執行於
    88年11月2 日縮短刑期假釋出監，於90年11月24日縮刑期滿
    執行完畢；(二)於92年間，又因偽造印文案件，經本院以92年
    度簡字第2241號判決判處有期徒刑3 月確定，於92年10月29
    日易科罰金執行完畢。詎其猶不知悔改，明知可發射子彈具
    有殺傷力之空氣手槍，係槍砲彈藥刀械管制條例所列管之槍
    砲，非經中央主管機關許可，不得無故持有，竟基於持有可
    發射子彈具有殺傷力之空氣手槍之犯意，於民國95年8 月間
    中旬某日，在臺北縣三重市○○路○ 段64號1 樓之金華成防
    身器材店內，以新臺幣約（下同）7,000 餘元（起訴書誤繕
    為6,000 元）之代價，購買仿BERETTA 廠M84 型半自動手槍
    外型製造而以小型二氧化碳高壓鋼瓶內之氣體為發射動力之
    可發射子彈具有殺傷力之空氣手槍1 支（槍枝管制編號0000
    000000號）及高壓鋼瓶1 瓶、小鋼珠32顆，並將上開槍枝、
    高壓鋼瓶及小鋼珠藏放於其位於臺北縣三重市○○○路101
    號之居所而而持有之，迄95年11月1 日14時30分許，在上址
    為警查獲乙○○、甲○○（被訴違反槍砲彈藥刀械管制條例
    部分，業經本院另行審結）及友人林進添，並扣得乙○○所
    有之上開具殺傷力之空氣手槍1 支（槍枝管制編號00000000
    00號）、高壓鋼瓶1 瓶、小鋼珠32顆，甲○○所有之具殺傷
    力之空氣手槍1 支（槍枝管制編號0000000000號）、高壓鋼
    瓶38瓶、小鋼珠1 包及林進添所有之不具殺傷力之空氣手槍
    1 支（槍枝管制編號0000000000號）、複進彈簧3 支、圓型
    子彈1 包及吸食器1 組，始悉上情。
二、案經臺北市政府警察局移送臺灣板橋地方法院檢察署檢察官
    偵查起訴。
    理  由
一、證據能力部分：卷附之內政部警政署刑事警察局95年11月9
    日刑鑑字第0950165466號槍彈鑑定書1 份（見偵查卷第80至
    84頁），性質上雖屬被告以外之人於審判外之書面陳述，然
    係由司法警察等偵查輔助人員於案件未移送檢察官偵辦前之
    調查犯罪階段，依據檢察長之概括授權，先行將查扣之槍砲
    、彈藥等證物送請檢察機關預先核定之專責鑑定人或鑑定機
    關實施鑑定，基於檢察一體原則，該鑑定人或鑑定機關亦應
    視同受承辦檢察官所選任或囑託而執行鑑定業務，其等所出
    具之書面鑑定報告，應屬刑事訴訟法第206 條所定之傳聞例
    外情形，且被告乙○○及其辯護人迄於本院言詞辯論終結前
    均未聲明異議，經本院審酌前開書面陳述作成時之情況，認
    為適當，應有證據能力，合先敘明。
二、上揭犯罪事實，業據被告於本院審理時坦承不諱（見本院96
    年7 月16日審判筆錄第4 頁），並有前開具殺傷力之空氣手
    槍1 支、高壓鋼瓶1 瓶及小鋼珠32顆扣案可資佐證，而扣案
    之空氣手槍，經送請內政部警政署刑事警察局以性能檢驗法
    、動能測試法鑑驗認：「（三）壹枝（槍枝管制編號000000
    0000號），認係仿BERETTA 廠M84 型半自動手槍外型製造之
    空氣手槍，以小型二氧化碳高壓鋼瓶內之氣體為發射動力，
    機械性能良好，經裝填直徑約4.5 ㎜、重量約0.38g 鋼珠試
    射3 次，測得鋼珠速度分別為135 、135 、134 公尺／秒，
    計算其動能分別為3.46、3.46、3.41焦耳，單位面積動能分
    別為21.77 、21.77 、21.45 焦耳／平方公分。送鑑高壓鋼
    瓶及鋼珠子彈包，認分係小型二氧化碳高壓鋼瓶、金屬彈
    簧、塑膠彈丸、鋼珠等物。殺傷力之相關數據：依日本科學
    警察研究所之研究結果，彈丸單位面積動能達20焦耳／平方
    公分，則足以穿入人體皮肉層」等情，有該局95年11月9日
    刑鑑字第0950165466號槍彈鑑定書1 份附卷可稽（見偵查卷
    第80至84頁），是扣案空氣手槍之射擊單位面積動能已逾20
    焦耳／平方公分，足徵該支空氣手槍在搭配高壓鋼瓶及小鋼
    珠之使用下，確實具有殺傷力無疑，堪認被告上開不利於己
    之自白與事實相符，應堪採信。本案事證明確，被告犯行堪
    以認定，應依法論科。
三、核被告未經許可持有具有殺傷力之空氣手槍（含高壓鋼瓶、
    小鋼珠）之行為，係犯槍砲彈藥刀械管制條例第8 條第4 項
    之未經許可持有可發射子彈具殺傷力之空氣手槍罪。被告有
    如事實一前段所示之犯罪科刑及執行情形，有臺灣高等法院
    被告前案紀錄表在卷可稽，其於上開有期徒刑執行完畢後5
    年內，故意再犯本案有期徒刑以上之罪，為累犯，應依刑法
    第47條第1 項之規定，加重其刑。又被告未經許可持有槍枝
    之行為固無足取，然其所持有之時間非長，尚未造成實害，
    觀其犯罪情節尚屬輕微，且其因一時失慮致肇犯行，犯後又
    能坦承犯行，深具悔意，而其所犯之未經許可持有可發射子
    彈具殺傷力之空氣手槍罪，法定本刑為3 年以上10年以下有
    期徒刑，併科新臺幣700 萬元以下罰金，與其犯罪情節相較
    ，實屬情輕法重，客觀上足以引起一般同情，顯有堪資憫恕
    之處，本院認縱處以法定最低刑度猶嫌過重，爰依刑法第59
    條之規定，減輕其刑，並依法先加後減之。爰審酌被告未經
    許可持有空氣手槍，已危害人身安全、社會秩序，應予非難
    ，惟兼衡其所持有之時間非長，且無其他犯罪目的，對於社
    會治安影響之程度非鉅，及被告犯罪後坦承犯行，已知悔悟
    等一切情狀，量處如主文所示之刑，並諭知罰金如易服勞役
    之折算標準，資為懲儆。
四、扣案之空氣手槍1 支（槍枝管制編號0000000000號），認具
    殺傷力（詳見前述），係違禁物，併依刑法第38條第1 項第
    1 款之規定，宣告沒收。又扣案之高壓鋼瓶1 瓶及小鋼珠32
    顆，係被告所有而供本案犯罪所用之物，亦經被告供明在卷
    ，併依刑法第38條第1 項第2 款之規定，宣告沒收。至同案
    被告甲○○所有之具殺傷力之空氣手槍1 支（槍枝管制編號
    0000000000號）、高壓鋼瓶38瓶、小鋼珠1 包，與被告本案
    犯行無關，乃係甲○○所涉違反槍砲彈藥刀械管制條例案件
    之相關證物，已由本院於甲○○所涉之違反槍砲彈藥刀械管
    制條例案件中宣告沒收；另扣案之林進添所有之不具殺傷力
    之空氣手槍1 支（槍枝管制編號0000000000號）、複進彈簧
    3 支、圓型子彈1 包，並不具殺傷力，而非違禁物，再扣案
    之林進添所有之吸食器1 組，則係其另案違反毒品危害防制
    條例案件有關之證物，均與本案被告犯行無涉，自無於本案
    宣告沒收之必要，附此敘明。
五、又中華民國96年罪犯減刑條例雖於96年7 月4 日制定公布，
    並自96年7 月16日施行，然本案被告所犯之罪為槍砲彈藥刀
    械管制條例第8 條之罪，所宣告之刑復逾有期徒刑1 年6 月
    ，依該條例第3 條第1 項第4 款之規定，不得減刑，是本案
    核與減刑之要件不符，自不得減刑，併此指明。
六、至同案被告甲○○被訴部分，已經本院於96年7 月10日審結
    ，末此敘明。
據上論斷，應依刑事訴訟法第299 條第1 項前段，槍砲彈藥刀械
管制條例第8 條第4 項，刑法第11條前段、第47條第1 項、第59
條、第42條第3 項前段、第38條第1 項第1 款、第2 款，判決如
主文。
本案經檢察官郭季青到庭執行職務。
中　　華　　民　　國　　96　　年　　8 　　月　　6 　　日
                  刑事第十九庭  審判長法　官  許必奇
                                      法  官  陳明偉
                                      法  官  鄧雅心
以上正本證明與原本無異。
如不服本判決應於送達後10日內向本院提出上訴狀。
                                      書記官　王小芬
中　　華　　民　　國　　96　　年　　8 　　月　　6 　　日
附錄本案論罪科刑法條
槍砲彈藥刀械管制條例第八條
未經許可，製造、販賣或運輸鋼筆槍、瓦斯槍、麻醉槍、獵槍、
空氣槍或第四條第一項第一款所定其他可發射金屬或子彈具有殺
傷力之各式槍砲者，處無期徒刑或五年以上有期徒刑，併科新臺
幣一千萬元以下罰金。
未經許可，轉讓、出租或出借前項所列槍枝者，處五年以上有期
徒刑，併科新臺幣一千萬元以下罰金。
意圖供自己或他人犯罪之用，而犯前二項之罪者，處無期徒刑或
七年以上有期徒刑，併科新臺幣一千萬元以下罰金。
未經許可，持有、寄藏或意圖販賣而陳列第一項所列槍枝者，處
三年以上十年以下有期徒刑，併科新臺幣七百萬元以下罰金。
第一項至第三項之未遂犯罰之。
槍砲彈藥刀械管制條例第十二條未經許可，製造、販賣或運輸子
彈者，處一年以上七年以下有期徒刑，併科新臺幣五百萬元以下
罰金。
未經許可，轉讓、出租或出借子彈者，處六月以上五年以下有期
徒刑，併科新臺幣三百萬元以下罰金。
意圖供自己或他人犯罪之用，而犯前二項之罪者，處三年以上十
年以下有期徒刑，併科新臺幣七百萬元以下罰金。
未經許可，持有、寄藏或意圖販賣而陳列子彈者，處五年以下有
期徒刑，併科新臺幣三百萬元以下罰金。
第一項至第三項之未遂犯罰之。
